Images des répertoires du notaire Nicolas Charles Le Prévost pour l'étude I
Archives nationales de France
Images des répertoires du notaire Nicolas Charles Le Prévost pour l'étude I
22 mai 1710 - 30 octobre 1744
MC/RE/I/6 - MC/RE/I/9
Etude I; Le Prévost, Nicolas Charles (17..-1744)
4 registres
Archives nationales de France
Minutes et répertoires: la loi 2008-696 du 15 juillet 2008 relative aux archives a fixé à 75 ans à compter de la date de l'acte, ou à 25 ans à compter de la date du décès de l'intéressé si ce délai est plus bref, le délai de communication des minutes et répertoires des notaires; ce délai est porté à 100 ans à compter de la date de l'acte si le document se rapporte à un mineur (code du Patrimoine, articles L213-2, 4e d et 5e).
Autres documents de l'étude (dossiers de clients, comptabilité...): s'agissant d'archives privées, ces documents sont communicables selon les modalités fixées par le déposant ou le donateur.
Certains documents ne sont pas accessibles sous leur forme originale en raison de leur mauvais état de conservation.
Registres entrés aux Archives nationales en 1936.
Images des répertoires de l’étude I
Archives de l'étude I
répertoire d'officier public ministériel
- Répertoire chronologique pour la période du 22 mai 1710 au 31 décembre 1719, 22 mai 1710 - 31 décembre 1719; MC/RE/I/6; Un registre de 431 feuilles de papier manuscrites, chaque feuille mesurant environ hauteur 35,5 x largeur 22,5 cm. Un feuillet blanc au début, un entre les feuillets 1 et 2 et un à la fin du registre. Le registre est en bon état, cependant la reliure nécessiterait une légère restauration.
  Registre folioté en 2003 (foliotation non visible à l'écran)
  Ce répertoire contient une page de titre, puis pour chaque année et chaque mois lisiblement mentionnés, sur trois colonnes, la nature de l'acte, le nom des parties et la date en chiffres arabes.
  répertoire
  - Page de titre :"Répertoire des actes passés en l'étude de Me Nicolas Charles Le Prevost notaire à Paris depuis le 18 may 1710 jour du décès de Me Claude Regnaud Royer son prédécesseur jusqu'au 20 juin audit an 1710 que ledit Me Leprevost a esté receu en l'office de notaire et de l'acte receu par ledit Me Le Prevost depuis le jour 20e juin 1710 [...]"., 1 r°; 1 feuillet, le v° est blanc.
  - Liste chronologique des actes pour la période du 22 mai au 31 décembre 1710, 22 mai - 31 décembre 1710; 2 r°-22 v°; 21 feuillets
  - Liste chronologique des actes pour la période du 2 janvier au 31 décembre 1711, 2 janvier - 31 décembre 1711; 22 v°-59 v°; 38 feuillets
  - Liste chronologique des actes pour la période du 2 janvier au 31 décembre 1712, 2 janvier - 31 décembre 1712; 60 r°-91 v°; 32 feuillets
  - Liste chronologique des actes pour la période du 2 janvier au 31 décembre 1713, 2 janvier - 31 décembre 1713; 92 r°-131 v°; 40 feuillets
  - Liste chronologique des actes pour la période du 1er janvier au 31 décembre 1714, 1er janvier - 31 décembre 1714; 132 r°-190 r°; 59 feuillets
    - Liste chronologique des actes pour la période du 1er janvier au 30 juin 1714, 1er janvier - 30 juin 1714; 132 r°-169 r°; 38 feuillets
    - Liste chronologique des actes pour la période du 1er juillet au 31 décembre 1714, 1er juillet - 31 décembre 1714; 169 r°-190 r°; 22 feuillets
  - Liste chronologique des actes pour la période du 1er janvier au 31 décembre 1715, 1er janvier - 31 décembre 1715; 191 v°-231 v°; 41 feuillets
    - Liste chronologique des actes pour la période du 1er janvier au 30 juin 1715, 1er janvier - 30 juin 1715; 191 v°-212 v°; 21 feuillets
    - Liste chronologique des actes pour la période du 2 juillet au 31 décembre 1715, 2 juillet - 31 décembre 1715; 213 r°-231 v°; 20 feuillets
  - Liste chronologique des actes pour la période du 1er janvier au 31 décembre 1716, 1er janvier - 31 décembre 1716; 232 r°-271 v°; 40 feuillets
  - Liste chronologique des actes pour la période du 1er janvier au 30 décembre 1717, 1er janvier - 30 décembre 1717; 272 r°-311 v°; 40 feuillets
  - Liste chronologique des actes pour la période du 3 janvier au 24 décembre 1718, 3 janvier - 24 décembre 1718; 312 r°-358 v°; 47 feuillets
    - Liste chronologique des actes pour la période du 3 janvier au 30 juin 1718, 3 janvier - 30 juin 1718; 312 r°-334 v°; 23 feuillets
    - Liste chronologique des actes pour la période du 1er juillet au 24 décembre 1718, 1er juillet - 24 décembre 1718; 335 r°-358 v°; 24 feuillets
  - Liste chronologique des actes pour la période du 1er janvier au 31 décembre 1719, 1er janvier - 31 décembre 1719; 359 r°-431 v°; 73 feuillets
    - Liste chronologique des actes pour la période du 1er janvier au 30 avril 1719, 1er janvier - 30 avril 1719; 359 r°-379 r°; 21 feuillets
    - Liste chronologique des actes pour la période du 1er mai au 31 août 1719, 1er mai - 31 août 1719; 379 v°-398 r°; 20 feuillets
    - Liste chronologique des actes pour la période du 1er septembre au 31 décembre 1719, 1er septembre - 31 décembre 1719; 398 v°-431 v°; 33 feuillets
- Répertoire chronologique pour la période du 1er janvier 1720 au 31 décembre 1725, 1er janvier 1720 - 31 décembre 1725; MC/RE/I/7; Un registre de 351 feuilles de papier manuscrites, chaque feuille mesurant environ hauteur 36 x largeur 24 cm.1 feuillet blanc entre le premier et le deuxième folio, 3 feuillets blancs à la fin du registre. Le registre a été restauré, cependant certaines pages portent encore la trace de déteriorations qui peuvent gêner la consultation, la reliure nécessiterait une légère restauration.
  Ce répertoire contient une page de garde, puis pour chaque année et chaque mois lisiblement mentionnés, sur trois colonnes, la nature de l'acte, le nom des parties et la date en chiffres arabes.
  - Page de garde portant une annotation concernant des minutes antérieures, 1 r°; 1 feuillet, le v° est blanc.
  - Liste chronologique des actes pour la période du 1er janvier au 31 décembre 1720, 1er janvier - 31 décembre 1720; 2 r°-129 r°; 128 feuillets
    - Liste chronologique des actes pour la période du 1er janvier au 29 février 1720, 1er janvier - 29 février 1720; 2 r°-35 r°; 34 feuillets
    - Liste chronologique des actes pour la période du 1 mars au 31 mai 1720, 1 mars - 31 mai 1720; 35 v°-69 v°; 35 feuillets
    - Liste chronologique des actes pour la période du 1 juin au 31 août 1720, 1 juin - 31 août 1720; 70 r°-98 v°; 29 feuillets
    - Liste chronologique des actes pour la période du 1 septembre au 31 décembre 1720, 1 septembre - 31 décembre 1720; 99 r°-129 r°; 31 feuillets
  - Liste chronologique des actes pour la période du 2 janvier au 31 décembre 1721, 2 janvier - 31 décembre 1721; 129 v°-176 v°; 48 feuillets
    - Liste chronologique des actes pour la période du 2 janvier au 30 juin 1721, 2 janvier - 30 juin 1721; 129 v°-154 r°; 26 feuillets
    - Liste chronologique des actes pour la période du 1er juillet au 31 décembre 1721, 1er juillet - 31 décembre 1721; 154 v°-176 v°; 23 feuillets
  - Liste chronologique des actes pour la période du 2 janvier au 31 décembre 1722, 2 janvier - 31 décembre 1722; 177 r°-229 v°; 53 feuillets
    - Liste chronologique des actes pour la période du 2 janvier au 30 juin 1722, 2 janvier - 30 juin 1722; 177 r°-203 r°; 27 feuillets. Les feuillets 197, 198 et 199 présentent à droite un morceau de feuille replié qui peut gêner la lecture.
    - Liste chronologique des actes pour la période du 1er juillet au 31 décembre 1722, 1er juillet - 31 décembre 1722; 203 v°-229 v°; 27 feuillets
  - Liste chronologique des actes pour la période du 3 janvier au 31 décembre 1723, 3 janvier - 31 décembre 1723; 230 r°-262 v°; 33 feuillets
  - Liste chronologique des actes pour la période du 1er janvier au 30 décembre 1724, 1er janvier - 30 décembre 1724; 263 r°-305 r°; 43 feuillets. Le 305 v° est blanc.
    - du 1er janvier au 30 juin 1724, 1er janvier - 30 juin 1724; 263 r°-284 v°; 22 feuillets. Un morceau de feuille collé sur le folio 276 r°.
    - du 1er juillet au 30 décembre 1724, 1er juillet - 30 décembre 1724; 285 r°-305 r°; 21 feuillets. Un morceau de feuille collé sur le folio 287 r°, un autre collé sur le folio 299 r° et un autre sur le 300 r°.
  - Liste chronologique des actes pour la période du 2 janvier au 31 décembre 1725, 2 janvier - 31 décembre 1725; 306 r°-351 v°; 46 feuillets.
    - du 2 janvier au 30 juin 1725, 2 janvier - 30 juin 1725; 306 r°-329 r°; 24 feuillets.
    - du 1er juillet au 31 décembre 1725, 1er juillet - 31 décembre 1725; 329 v°-351 v°; 23 feuillets. Un morceau de feuille collé sur le folio 331 r°.
- Répertoire chronologique pour la période du 1er janvier 1726 au 31 décembre 1735, 1er janvier 1726 - 31 décembre 1735; MC/RE/I/8; Un registre de 466 feuilles de papier manuscrites, chaque feuille mesurant environ hauteur 33.5 x largeur 22 cm. Le registre est en bon état, cependant la reliure est à restaurer. Sur les folios 20 v°, 23 v°, 41 r°, 46 r°, 48 r°, 100 v°, 440 r° et 448 r°, des morceaux de feuilles ont été collés qui peuvent gêner la lecture.
  Ce répertoire présente pour chaque année et chaque mois lisiblement mentionnés, sur trois colonnes, la nature de l'acte, le nom des parties et la date en chiffres arabes.
  - Liste chronologique des actes pour la période du 1er janvier au 31 décembre 1726, 1er janvier - 31 décembre 1726; 1 r°-38 r°; 38 feuillets
  - Liste chronologique des actes pour la période du 2 janvier au 31 décembre 1727, 2 janvier - 31 décembre 1727; 38 r°-77 v°; 40 feuillets
  - Liste chronologique des actes pour la période du 2 janvier au 31 décembre 1728, 2 janvier - 31 décembre 1728; 78 r°-126 r°; 48 feuillets
    - du 2 janvier au 30 juin 1728, 2 janvier - 30 juin 1728; 78 r°-102 v°; 25 feuillets
    - du 1er juillet au 31 décembre 1728, 1er juillet - 31 décembre 1728; 102 v°-126 r°; 25 feuillets
  - Liste chronologique des actes pour la période du 1er janvier au 31 décembre 1729, 1er janvier - 31 décembre 1729; 126 v°-174 v°; 49 feuillets
    - du 1er janvier au 30 juin 1729, 1er janvier - 30 juin 1729; 126 v°-152 v°; 27 feuillets
    - du 1er juillet au 31 décembre 1729, 1er juillet - 31 décembre 1729; 152 bis r°-174 v°; 23 feuillets
  - Liste chronologique des actes pour la période du 1er janvier au 31 décembre 1730, 1er janvier - 31 décembre 1730; 175 r°-227 v°; 52 feuillets
    - du 1er janvier au 30 juin 1730, 1er janvier - 30 juin 1730; 175 r°-201 v°; 27 feuillets
    - du 1er juillet au 31 décembre 1730, 1er juillet - 31 décembre 1730; 202 r°-227 v°; 26 feuillets
  - Liste chronologique des actes pour la période du 2 janvier au 31 décembre 1731, 2 janvier - 31 décembre 1731; 228 r°-290 r°; 63 feuillets
    - du 2 janvier au 30 juin 1731, 2 janvier - 30 juin 1731; 228 r°-263 v°; 36 feuillets
    - du 1er juillet au 31 décembre 1731, 1er juillet - 31 décembre 1731; 263 v°-290 r°; 28 feuillets
  - Liste chronologique des actes pour la période du 1er janvier au 31 décembre 1732, 1er janvier - 31 décembre 1732; 290 v°-345 v°; 46 feuillets
    - du 1er janvier au 30 juin 1732, 1er janvier - 30 juin 1732; 290 v°-321 v°; 32 feuillets
    - du 1er juillet au 31 décembre 1732, 1er juillet - 31 décembre 1732; 322 r°-345 v°; 24 feuillets
  - Liste chronologique des actes pour la période du 2 janvier au 30 décembre 1733, 2 janvier - 30 décembre 1733; 346 r°-390 r°; 45 feuillets
    - du 2 janvier au 30 juin 1733, 2 janvier - 30 juin 1733; 346 r°-368 v°; 23 feuillets
    - du 1er juillet au 30 décembre 1733, 1er juillet - 30 décembre 1733; 368 v°-390 r°; 23 feuillets
  - Liste chronologique des actes pour la période du 2 janvier au 30 décembre 1734, 2 janvier - 30 décembre 1734; 391 r°-429 v°; 39 feuillets
  - Liste chronologique des actes pour la période du 1er janvier au 31 décembre 1735, 1er janvier - 31 décembre 1735; 430 r°-466 r°; 37 feuillets
- Répertoire chronologique pour la période du 1er janvier 1736 au 30 octobre 1744, 1er janvier 1736 - 30 octobre 1744; MC/RE/I/9; Un registre de 393 feuillesde papier manuscrites, chaque feuille mesurant environ hauteur 33.5 x largeur 22 cm. Le registre est en bon état. De nombreux morceaux de feuilles sont collés entre deux pages, qui peuvent gêner la lecture.
  - Liste chronologique des actes pour la période du 1er janvier au 31 décembre 1736, 1er janvier - 31 décembre 1736; 1 r°-43 v°; 44 feuillets
  - Liste chronologique des actes pour la période du 3 janvier au 31 décembre 1737, 3 janvier - 31 décembre 1737; 44 r°-88 r°; 45 feuillets
    - du 3 janvier au 30 juin 1737, 3 janvier - 30 juin 1737; 44 r°-67 r°; 24 feuillets.
    - du 1er juillet au 31 décembre 1737, 1er juillet - 31 décembre 1737; 67 v°-88 r°; 22 feuillets.
  - Liste chronologique des actes pour la période du 2 janvier au 31 décembre 1738, 2 janvier - 31 décembre 1738; 88 v°-130 r°; 43 feuillets
  - Liste chronologique des actes pour la période du 2 janvier au 31 décembre 1739, 2 janvier - 31 décembre 1739; 130 r°-172 r°; 43 feuillets
  - Liste chronologique des actes pour la période du 3 janvier au 31 décembre 1740, 3 janvier - 31 décembre 1740; 172 r°-216 v°; 45 feuillets
    - du 3 janvier au 30 juin 1740, 3 janvier - 30 juin 1740; 172 r°-196 r°; 25 feuillets
    - du 1er juillet au 31 décembre 1740, 1er juillet - 31 décembre 1740; 196 r°-216 r°; 21 feuillets
  - Liste chronologique des actes pour la période du 2 janvier au 30 décembre 1741, 2 janvier - 30 décembre 1741; 216 r°-257 r°; 42 feuillets
  - Liste chronologique des actes pour la période du 2 janvier au 31 décembre 1742, 2 janvier - 31 décembre 1742; 257 r°-295 v°; 39 feuillets
  - Liste chronologique des actes pour la période du 2 janvier au 31 décembre 1743, 2 janvier - 31 décembre 1743; 296 r°-347 v°; 52 feuillets
    - du 2 janvier au 30 juin 1743, 2 janvier - 30 juin 1743; 296 r°-321 v°; 26 feuillets
    - du 1er juillet au 31 décembre 1743, 1er juillet - 31 décembre 1743; 322 v°-347 v°; 26 feuillets
  - Liste chronologique des actes pour la période du 2 janvier au 30 octobre 1744, 2 janvier - 30 octobre 1744; 348 r°-393 r°; 46 feuillets
    - du 2 janvier au 30 juin 1744, 2 janvier - 30 juin 1744; 348 r°-381 r°; 34 feuillets
    - du 1er juillet au 30 octobre 1744, 1er juillet - 30 octobre 1744; 381 v°-393 r°; 13 feuillets